---
title: "Exercise for Unsupervised Learning"
author: "Your Name"
date: "`r format(Sys.Date(), '%B %e, %Y')`"
output:
  html_document:
    number_sections: true
    df_print: paged
    highlight: tango
    theme: cosmo
    toc: yes
    toc_depth: 4
    toc_float:
      collapsed: true
  pdf_document:
    toc: yes
  word_document:
    toc: yes
---

```{r setup, include=FALSE}
# clear-up the environment
rm(list = ls())

# chunk options
knitr::opts_chunk$set(
  message = FALSE,
  warning = FALSE,
  fig.align = "center",
  comment = "#>"
)

options(scipen = 999)
```

```{r}
library(dplyr)
library(FactoMineR)
library(factoextra)
library(ggiraphExtra)
```


# Business Question

Anda bekerja sebagai data scientist di salah satu perusahaan wholesale. Perusahaan tersebut memiliki data pembelian ragam tipe produk dari masing-masing customer, silahkan gunakan file yang terdapat pada `data_input/wholesale.csv`. Dari data tersebut, ingin dilakukan segmentasi customer berdasarkan karakteristik pembelian dengan begitu penawaran produk lebih tepat sasaran. Manfaatkanlah pengetahuan Anda terkait PCA dan K-means clustering untuk melakukan segmentasi customer!

# Read Data

```{r}
wholesale <- read.csv("data_input/wholesale.csv")
wholesale
```

Deskripsi kolom:

- `Channel`: Horeca (hotel, restaurant, cafe) / Retail
- `Region`: Lokasi branch perusahaan wholesale
- `Fresh`, `Milk`, `Grocery`, `Frozen`, `Detergents_Paper`, `Delicassen`: jumlah pembelian untuk masing-masing tipe produk 

# Data Cleansing

```{r}
wholesale <- wholesale %>% mutate(Channel=as.factor(Channel),
                                  Region=as.factor(Region))
wholesale %>% head()
```
# EDA

cek missing value pada data?
```{r}
# your code here
colSums(is.na(wholesale))
```

# Outlier Detection

Sebelum melakukan clustering, mari lihat apakah terdapat outlier pada data. Outlier akan sangat mempengaruhi hasil k-means clustering sehingga akan lebih baik bila kita menghilangkan terlebih dahulu outlier dari data. Outlier dapat divisualisasikan dengan biplot dari hasil PCA.

## Definisikan variabel kategorik

```{r}
qualivar <- c(1,2)
```

## PCA

Gunakan `PCA()` dari library `FactoMineR`, dan jangan lupa lakukan scalling

```{r}
wholesale_pca <- PCA(X = wholesale, #dataframe
                scale.unit = T, #lakukan scalling
                quali.sup = qualivar, #index data factor
                graph = F, #tidak menampilkan plot
                ncp = 6)
summary(wholesale_pca)
```
Dari hasil perolehan PCA diatas, apabila kita bermaksud untuk mentoleransi data yang hilang sebesar 20% maka *PC* yang dibutuhkan ada 3 (dim 1-3).  


## Visualize


```{r}
# your code here
plot.PCA(x = wholesale_pca,
         choix = "ind", #plot individual (observasi)
         invisible = "quali",# menghilangkan label kolom data kategori
         select = "contrib10", # menampilkan index 5 outlier terluar
         habillage = 1) #memisahkan plot poin berdasar kolom 1
```

```{r}
wholesale[c(),]
```
- sertakan variabel Channel pada visualisasi, insight apa yang dapat diperoleh? Bagaimana karakteristik pembelian produk untuk customerID (index baris) 86? 
```{r}
fviz_pca_biplot(wholesale_pca, habillage = 1)
```
Dari visualisasi diatas, didapat:
-PC1 banyak dipengaruhi oleh variabel *Milk*, *Grocery*, *Detergents_Paper*
-PC1 banyak dipengaruhi oleh variabel *Frozen*,*Fresh*, *Delicassen*.
-dari 10 outlier yg dipantau: *ID 182,184,326* memiliki nilai variabel *Frozen*,*Fresh*, *Delicassen* yang besar.
-7 outlier lainnya (*ID 24,48,62,66,86,87*) memilik nilai variabel *Milk*, *Grocery*, *Detergents_Paper*.
-*channel 1* (hotel, restaurant, cafe) dicirikan oleh pembelian *Frozen*,*Fresh*, *Delicassen* yang lebih besar.
-*channel 2* (Retail) dicirikan oleh pembelian *Milk*, *Grocery*, *Detergents_Paper* yang lebih besar.


# Clustering
```{r}
#Menghilangkan outlier
ws_no_outlier <-wholesale[-184,]
```

```{r}
# mengambil hanya data numerik
wholesale2<-ws_no_outlier %>% select_if(is.numeric)
```

```{r}
wholescale_z<-wholesale2 %>% scale() #Melakukan scaling
```


```{r}
#memilih nilai K optimum
fviz_nbclust(x = wholescale_z, FUNcluster = kmeans, method = "wss")
```
Nilai K yang digunakan adalah: 5

#K-means Clustering
```{r}
RNGkind(sample.kind = "Rounding")
set.seed(100)

# your code here
wholesale_kmeans <-kmeans(x = wholescale_z, centers = 5)
```

## Cluster Profiling
Kembalikan label cluster masing-masing observasi ke data awal sebelum di-scale, namun yang outliernya sudah di-hilangkan (ws_no_outlier)

```{r}
# your code here
ws_no_outlier$cluster<-wholesale_kmeans$cluster

# melakukan profiling dengan summarise data
ws_no_outlier %>% 
  group_by(cluster) %>% 
  summarise_all(mean)
```
```{r}
library(ggiraphExtra)
ggRadar(ws_no_outlier,
        mapping = aes(colour=cluster),
        interactive = T)
```

**Profiling:** 

- Cluster 1: Memiliki nilai yg sangat tinggi pada variabel *Delicassen, Fresh, Frozen*,dan    variabel *Milk* ke-2 terbesar dibawah cluster 4
- Cluster 2: Memiliki nilai yg cukup tinggi pada variabel *Fresh* (dibawah Cluster 1)
- Cluster 3: Memiliki nilai yg sangat kecil di hampir semua variabel kecuali *Detergents_Paper*
- Cluster 4: Memiliki nilai yg sangat tinggi pada variabel *Detergents_Paper,Milk, Grocery*, dan    variabel *Delicassen* ke-2 terbesar dibawah cluster 1
- Cluster 5: Memiliki nilai yg paling kecil di variabel *Fresh dan Frozen*




